臺灣屏東地方法院刑事裁定
111年度聲字第1013號
聲  請  人  全家榮



選任辯護人  林鈺恩律師
上列聲請人即被告因妨害性自主案件，聲請移轉管轄，本院裁定
如下：
    主  文
聲請駁回。
    理  由
一、聲請意旨略以：本案聲請人即被告因妨害性自主案件，現由
    本院以111年度原侵訴字8號案件審理中（起訴案號：111年
    度偵字第4085號），而被告之住居所地及上班地，均位於臺
    北市士林區，又依照卷內資料所示，告訴人AD000-A111094(
    真實姓名年籍詳卷，下稱甲女)及其男友均居住於臺北市或
    新北市，其餘證人也住在桃園或新北等情，得移轉管轄由臺
    灣士林地方法院管轄。則對於後續傳喚證人被告、告訴人等
    到庭應訊，較為便利經濟，亦可增加證人到庭意願。又本案
    轄區內應查明之事項已調查完畢。請准予將本案移轉由臺灣
    士林地方法院（聲請書誤載為臺灣士林地方檢察署）管轄等
    語。
二、按案件由犯罪地或被告之住所、居所或所在地之法院管轄，
    刑事訴訟法第5條第1項定有明文。上述管轄權之有無，以起
    訴時為準，於訴訟繫屬後，不因被告之住所、居所或所在地
    有所變動而受影響，此即管轄恆定原則。而聲請移轉或指定
    管轄，則以有刑事訴訟法第9條或第10條所定情形為限。又
    刑事訴訟法第11條規定：「指定或移轉管轄由當事人聲請者
    ，應以書狀敘述理由向該管法院為之」，依文義解釋，當事
    人所得聲請者，為同法第9條指定管轄及第10條移轉管轄二
    類，尚不及於同法第5條一般案件管轄。是指定或移轉管轄
    ，依據刑事訴訟法第11條規定，固得由當事人聲請，然刑事
    訴訟法第5條一般案件管轄，並無許當事人聲請之規定，當
    事人僅得促請法院注意，並無聲請權限。　　
三、經查：聲請人於警詢、偵查及本院準備程序中均不爭執本案
    案發地點在屏東縣○○鄉○○路000○00號「小琉球雞蛋花民宿」
    （警卷第3-7頁、偵卷第57-59頁、本院111年度原侵訴字8號
    卷第39-48頁），且告訴人甲女於警詢時及偵查中亦指述及
    具結證述案發地點在上址等語（警卷第9-15頁、偵卷第31-4
    1頁），是本件檢察官於起訴書所記載之犯罪地為屏東縣，
    何況聲請人於起訴時之住所亦在屏東縣，本院就本案自有管
    轄權，得依法審理本案。聲請人固認其居所及告訴人、證人
    等人之住居所均在北部而非本院轄區，然上開理由不符刑事
    訴訟法第9條及第10條所列各款要件，自不得由當事人聲請
    移轉管轄，應予駁回；另依刑事訴訟法第404條第1項前段規
    定，本件乃屬判決前關於管轄之裁定，不得抗告，附此敘明
    。
四、依刑事訴訟法第220條，裁定如主文。
中　　華　　民　　國　　111 　年　　9 　　月　　30　　日
                  刑事第六庭  審判長法  官 李宗濡
　　　　　　　　　　　　　　　　　　法　官 楊孟穎
　　　　　　　　　　　　　　　　　　法　官 李松諺
以上正本證明與原本無異。
不得抗告。　　　　　　　　　
中　　華　　民　　國　　111 　年　　10　　月　　3 　　日
                                   書記官  林孟蓁